ACORDAO-COMPLETO-2365561

ACÓRDÃO DE RELAÇÃO

ACÓRDÃO DE RELAÇÃO 7852/2019 ATA 28/2019 - PRIMEIRA CÂMARA

Acórdão 7852/2019-TCU-Primeira Câmara
Os Ministros do Tribunal de Contas da União, reunidos em Sessão de 1ª Câmara, ACORDAM, por unanimidade, com fundamento nos arts. 1º, inciso V, e 39, inciso I, da Lei 8.443, de 16 de julho de 1992, c/c o art. 259, inciso I, e 260, § 5º, do Regimento Interno, em considerar prejudicado, por perda do objeto, o exame de mérito do (s) ato (s) de admissão, em face do desligamento ou falecimento do (s) interessado (s) e pela ausência de proposta de ressarcimento de valores indevidamente recebidos, na forma prevista no art. 7º da Resolução/TCU 206/2007, de acordo com os pareceres emitidos nos autos.
1. Processo TC-Processo 011.035/2019-6 (ATOS DE ADMISSÃO) 
	1.1. Interessados: Jair Roberto da Silva Braga (XXX.659.227-XX) ; Jakeline Maria Braz Felisberto (XXX.234.467-XX) ; Jales Soares da Silva (XXX.412.127-XX) ; Janaina Leite dos Santos (XXX.759.387-XX) ; Janaina de Freitas da Silva (XXX.795.747-XX) ; Jandira Wanderley (XXX.614.827-XX) ; Janete Viana Garcia (XXX.342.857-XX) ; Janete de Salles dos Santos (XXX.537.527-XX) ; Janice de Souza Nunes (XXX.869.657-XX) ; Jaqueline Fatima Damasceno Larrubia (XXX.673.647-XX) ; Jaqueline Fendler de Amorim (XXX.454.917-XX) ; Jaqueline Leite Ferreira Monteiro (XXX.720.897-XX) ; Jaqueline Leonida Wentrick da Costa (XXX.702.547-XX) ; Jaqueline Madeira Alves (XXX.541.197-XX) ; Jaqueline Silvestre Lage (XXX.325.477-XX) ; Jaqueline Telles de Andrade (XXX.464.087-XX) ; Jaromir Cedric Cardoso Netto Junior (XXX.179.797-XX) ; Jayne Almeida da Trindade (XXX.797.917-XX) ; Jennice Liste Domingues (XXX.576.587-XX) ; Joana Darc Dias Reis (XXX.778.817-XX) 
	1.2. Órgão/Entidade: Hospital Federal de Bonsucesso
	1.3. Relator: Ministro-Substituto Augusto Sherman Cavalcanti
	1.4. Representante do Ministério Público: Procurador Rodrigo Medeiros de Lima
	1.5. Unidade Técnica: Secretaria de Fiscalização de Pessoal (SEFIP) .
	1.6. Representação legal: não há.
	1.7. Determinações/Recomendações/Orientações: não há.

Primeira Câmara

Hospital Federal de Bonsucesso

Jair Roberto da Silva Braga (XXX.659.227-XX); Jakeline Maria Braz Felisberto (XXX.234.467-XX); Jales Soares da Silva (XXX.412.127-XX); Janaina Leite dos Santos (XXX.759.387-XX); Janaina de Freitas da Silva (XXX.795.747-XX); Jandira Wanderley (XXX.614.827-XX); Janete Viana Garcia (XXX.342.857-XX); Janete de Salles dos Santos (XXX.537.527-XX); Janice de Souza Nunes (XXX.869.657-XX); Jaqueline Fatima Damasceno Larrubia (XXX.673.647-XX); Jaqueline Fendler de Amorim (XXX.454.917-XX); Jaqueline Leite Ferreira Monteiro (XXX.720.897-XX); Jaqueline Leonida Wentrick da Costa (XXX.702.547-XX); Jaqueline Madeira Alves (XXX.541.197-XX); Jaqueline Silvestre Lage (XXX.325.477-XX); Jaqueline Telles de Andrade (XXX.464.087-XX); Jaromir Cedric Cardoso Netto Junior (XXX.179.797-XX); Jayne Almeida da Trindade (XXX.797.917-XX); Jennice Liste Domingues (XXX.576.587-XX); Joana Darc Dias Reis (XXX.778.817-XX)

AUGUSTO SHERMAN

não há.

Procurador Rodrigo Medeiros de Lima

ATOS DE ADMISSÃO (ADS)

Secretaria de Fiscalização de Pessoal (SEFIP).